Voronetskyy Yevgen Perros-Guirec, France

Tél. portable: +33.6.29.84.09.83

voronetskyy@gmail.com Né le 23 Novembre 1981, Ukraine.

#### Résumé

Ingénieur Java/J2EE. Conception et réalisation des systèmes informatiques (web/desktop). OOP design. Architectures n-tiers. SGBD/SQL. Design patterns. UML. RUP, méthodologies agiles. Industrialisation des processus de développement. Formation européenne, master en Informatique. 5 ans de l'expérience professionnelle à l'échelle internationale pour les différentes entreprises (éditeur de logiciels, consulting, assurances). 21 IT-certifications du système Brainbench. Maîtrise du français et de l'anglais, le russe et l'ukrainien ce sont mes langues maternelles. Persévérant et responsable. Ambition professionnelle - devenir un architecte.

### **Formation**

2008	<b>Teamlog Institute</b> (Paris, France) Formation professionnelle dispensée par Teamlog Institute. Communication avec impacte, cours d'anglais intermédiaire
2004-2005	Université Paris-Est Marne-la-Vallée (Champs-sur-Marne, France) DESS « Communication, Réseau, Image », filière Réseau (actuel Master Informatique). Diplôme en Ingénierie Informatique, avec mention assez bien. La formation à forte composant pratique.
2005	Conservatoire National des Arts et Métiers (CNAM) (Champs-sur- Marne, France) Management économique de l'entreprise pour l'ingénieur. Management social et humain.
1999-2004	Université d'Etat de Technologie et de Chimie d'Ukraine (Dniepropetrovsk, Ukraine) Spécialisation « Systèmes d'Information Appliqués ». Diplôme en Ingénierie Informatique, avec mention honorable (2004).

# **Expériences professionnelles**

Entreprise: <b>Open-Groupe (Teamlog)</b> (Paris, France)
Poste occupé: <b>Référant technique</b>
<b>Description de mission</b> : Participation à la conception, développement
et gestion des projets informatiques (TMA, forfait, régie; projets
"offshorisés"). Responsbale de la qualité technique. Développement
de l'architecture, résolution des problèmes techniques pointus.
Revue du code. Mise en place de l'infrastructure des projets (SVN,
les builds automatiques, tests unitaires, Mantis, etc). Participation
à l'industrialisation du développement des projets informatiques
(intégration continue, qualité du code/conception OO, métriques,
applications blanches/usine logicielle). Codnduite des entretiens
techniques dans un cadre de recrutement. Audit technique des projets
Java/J2EE (ISO-9126, Sonar, PMD, Cobertura, Metrics, SourceMonitor).
Technologies utilisées Java: Java/J2EE, Spring, Hibernate, Quartz, Struts,
JUnit, Servlets/JSP, JAAS, JAXB, decompiler JAD, MySQL, LDAP, Ant,
Maven, TeamCity, DBUnit, Linux, RPM, PowerDesigner, Redmine+Mylyn.
Entreprise: <b>DVK-Tech</b> (Paris, France)
Poste occupé: Ingénieur Java/J2EE

	Description de mission: Accomplisement de plusieurs missions pour
	les different clients de DVK-TECH. La liste de ces missions est présentée
	ci-dessous avec la remarque ***.
	Entreprise: <b>Générali</b> (Saint-Denis, France)
	Poste occupé: Ingénieur Java/J2EE
	<b>Description de mission</b> : Participation dans le développement du
Novembre 2007 - Mai 2008	serveur-métier de l'entreprise. Réalisation des modules d'intégration
	néccessaires pour la connection du serveur avec des autres systèmes
	d'information. Le processus du développement est strictement réglementé
	et basé sur les standards industriels du développement de logiciel.
	Technologies utilisées: JAVA/J2EE, serveur d'application WebSphere 6.1,
	Oracle, SQL, MyEclipse, UML. Utilisation avancée du SQL.
	Entreprise: SMI-Mutuelle (Paris, France)
	Poste occupé: Consultant Java/J2EE
	<b>Description de mission</b> : Audit de l'application web de gestion des
0 . 1	flux de l'entreprise. Analyse et la documentation de l'architecture
Octobre 2007	existante avec des propositions d'optimisation et d'évolution. Rédaction
	de la documentation pour la configuration de l'environement de
	développement. Technologies utilisées : Java/J2EE, Servlet, Java Service
	Wrapper, Winstone - un conteneur "legèr" de Servlets, Oracle 8, Eclipse;
	diagrammes UML.
	Entreprise: Mondial-Assistance (Paris, France)
	Poste occupé: <b>Ingénieur Java/J2EE Description de mission</b> : Participation à la conception et
	développement des projets « e-commerce ». Réalisation de la couche de
	persistance en Hibernate et JDO (implémentation Xcalia). Développement
	de l'interface graphique web selon le pattern MVC 2 à l'aide du framerwork
Mars 2007 -	Struts. Développement des composants de l'interface graphique en AJAX.
Octobre 2007	Participation à l'élaboration de l'architecture technique des modules.
	Réalisation de la couche de la logique métier des projets. Technologies
	utilisées : Java/J2EE, Struts 1.3, Hibernate 3.0, JDO (Xcalia), Servlet/
	JSP, JSTL, Tomcat 5.5, MySQL, Oracle, MS SQL Server, les librairies tiers
	FreeMaker, Common-Controls, plusiers librairies de Jakarta Commons,
	HTML CSS JavaScript
	Entreprise: <b>Agence de communication DUKE</b> (Paris, France)
	Poste occupé: Ingénieur Java/J2EE
	Description de mission: Conception et réalisation des solutions
	complètes "back-office". Développement du module de sécurité basé
	sur « container managed security » de Tomcat. Couche de persistance
	réalisée en pure JDBC, utilisation de database-pooling. Développement
Octobre 2006- Février 2007	des modules d'interaction avec le « front-office » représenté par le Flash.
	Participation à la réalisation des composants graphiques utilisant le
	modèle de conception AJAX. Développement d'un outil de surveillance
	des sites sensibles. L'application est réalisée avec l'utilisation de
	multithreading et sous la forme de daemon pour OS Linux Debian.
	Participation aux conceptions des architectures techniques des différents
	projets. Technologies utilisées : Java/J2EE, JDBC, Servlet/JSP, Tomcat
	5.5, MySQL 4.1, PostgreSQL, les librairies tiers Log4j, Velocity.  Entreprise: <b>ISD - Information Systems Development</b>
Décembre 2005	(Dnipropetrovsk, Ukraine)
- Août 2006	Poste occupé: <b>Ingénieur Java</b>
	1 obio occupe. Ingemeur vava

	<b>Description de mission</b> : Développement et tests de la web-application de Gestion du Temps des Employées (Time management system). Tâches accomplies: Développement des composants graphiques basés sur JSF; Conception et réalisation des tests de stress de l'application. OpenSTA et langage SCL; Migration de l'application de WebSphere sur le serveur JBoss; Coordination du lancement en production de l'application sous JBoss. Les technologies utilisées: serveurs d'applications JBOSS et WebSphere, SGBD Oracle, Hibernate, Spring, JSF, JNDI, JProfiler.
Avril 2005 - Octobre 2005	Entreprise: <b>LegitiName</b> (Rumelange, Luxembourg) Poste occupé: <b>Ingénieur .NET/C# Description de mission</b> : Mission - évolution du produit "SiteAudit": spécification et conception du produit; rédaction des dossiers correspondants; développement sur la plateforme Microsoft .NET / C#; les technologies utilisées: XML (XPath, XSD), ADO.NET, Microsoft SQL Server, librairies "Microsoft XMLDiff and XMLPatch 1.0" et "HtmlAgilityPack".

# **Domaines de Compétences**

Systèmes d'exploitation	Mac OS X; MS Windows; Linux.
Langages de programmation	Java , C# , Python, Pascal, PHP.
Java/J2EE	Core Java (J2SE). Les standards J2EE: Servlets/JSP, EJB, Web Services, les serveurs d'application/serveurs web : JBoss, WebSphere, Tomcat, Resin. Connaissances des points clés de l'architectures distribuée ntiers: objets métiers (POJO ou EJB), persistance de données, sécurité, transactions, multithreading, logging. Les frameworks et librairies Java: Spring, Struts, Hibernate, Quartz, plusieurs sous-projets d'Apache Commons, Velocity, iText, JSVC. XML (XSL, XPath, XSD), HTML(CSS, JavaScript). Tests unitaires JUnit, TestNG et DbUnit; l'integration avec Spring testing framework.
.NET	.NET/C# 3.5, NHibernate, MsBuild, NUnit, DbUnit, MS Visual Studio 2008 (Visual SVN, ReSharper, dotTrace)
SGBD	Microsoft SQL Server 2000, ORACLE 9i/10g, MySQL, PostgreSQL; langage SQL.
Outils	Design Patterns (GoF+GRASP), UML,Eclipse, NetBeans, Microsoft Visual Studio, profiling - JProfiler/DotTrace, Ant, Maven, CVS, SVN, SQuirreL, Toad, Far, MyGeneration, Doxygen, command line tools, sripting with Python
Industrialisation	Automatisation des projets avec Maven et Ant. XUnit - JUnit, TestNG, DBUnit. Les tests automatisés d'acceptence avec Selenium. Analyse de la couverture du code par les tests - Cobertura. Les serveurs d'intégration continue - Hudson et TeamCity. Métriques de qualité du code - Sonar, FindBug, PMD. Gestion du projet, wiki, bug tracker - Redmine. Utilisation des Applications Blanches.
Certifications	J'ai des certificats suivants du système Brainbench :



### Langues

Russe	Langue maternelle.
Ukrainien	Langue maternelle.
Français	Couramment. Plus de 10 ans d'expérience. Diplômes européens en langue française: DELF 1, DELF 2, B1, B2, B3, C2 du DALF.
Anglais	Lecture – très bien, écriture – très bien, expression orale – bien.
Italien	Débutant. Les courses de la langue dans le centre italien Dante ALIEGHIERI, à Kiev.

# Informations complémentaires

Centres	Java, création des systèmes informatiques, conception et "usability" de
d'intérêts	l'interface graphique de l'utilisateur, géographie, langues étrangères
Sports	Athlétisme, gymnastique, natation, volley-ball
	http://yevgen-fr.blogspot.com - Mon blog technique (en français) consacré à l'IT, la programmation, Java, etc.